Jesús Ruiz

Diseñador Gráfico con +6 años de experiencia y Desarrollador Web +2 años de experiencia

⊕ Lima, Perú

jesuizmail@gmail.com • +51 935035069 • www.linkedin.com/in/jesuiz



Sobre Mi

He trabajado como Diseñador Gráfico por más de 6 años, especializándome en Branding e Identidad Visual. Ahora me enfoco en el Desarrollo Web, acumulando +2 años de experiencia con clientes reales. Desarrollo con Laravel y PHP, también hago sitios bien optimizados con Wordpress, sin llorar en el proceso.

Experiencia laboral

Jesuiz Design - Freelancer

Diseñador Gráfico & Desarrollador Web

2022 - Actual

Ejecuto soluciones digitales en Branding y Desarrollo Web a nivel internacional. Específicamente diseño de Identidad Corporativa (Branding), Desarrollo de Sitios Web, Ecommerce y Aplicaciones Web.

Clave Publicitaria - Imprenta

2022 - 2023

Encargado, Diseñador Gráfico & Desarrollador Web

Inicié como encargado del negocio e impulsé la integración de nuevos servicios digitales complementando los servicios de Imprenta, Gigantografía y Merchandising.

Geotop - Empresa de Topografía

2021 - 2021

Encargado, Área de Marketing

Diseñé todo el material audiovisual de la empresa a para entornos digitales y físicos. Desarrollé un nuevo Sitio Web con Wordpress y optimicé todos los demás sitios web de la empresa. Gestioné todo el diseño gráfico de la empresa, así como también la edición y transmisión de los Webinars mensuales.

Techno Global - Imprenta

2021 - 2021

Encargado, Diseñador Gráfico

Ejecuté actividades de diseñador relacionadas principalmente a la Publicidad, Imprenta y Gigantografía. Luego de 6 meses lideré las actividades publicitarias como Encargado del negocio con 3 personas a cargo.

Educación

Instuto de Tecnología Industrial Rodolfo Loero Arismendi

Técnico en Diseño Gráfico (Inconcluso)

2012 - 2015

Certificados

| EF Standard English Test: B2 Upper Intermediate EF SET Score: 59/100 | 2023 | API REST con PHP y MySQL Udemy | 2023 |
|---|------|---|------|
| Curso de Pensamiento Lógico: Algoritmos y Diagramas de Flujo Platzi | 2023 | Curso de PHP con Laravel | 2023 |
| Curso de Intruducción a Frameworks de PHP Platzi | 2023 | Curso de API REST con PHP | 2023 |
| Curso Básico de PHP: Instalación, Fundamentos y Operadores Platzi | 2023 | Curso Básico de Computadores e Informática Platzi | 2023 |

Tecnologías y Habilidades

